【裁判字號】    98,交抗,40
【裁判日期】    980209
【裁判案由】    聲明異議
【裁判全文】
臺灣高等法院高雄分院刑事裁定          98年度交抗字第40號
抗  告  人
即受處分人  甲○○
上列抗告人因違反道路交通管理處罰條例事件聲明異議案件，不
服臺灣高雄地方法院中華民國97年11月28日裁定（97年度交聲字
第1596號），提起抗告，本院裁定如下：
    主  文
抗告駁回。
    理  由
一、抗告人即受處分人甲○○（下稱抗告人）抗告意旨略以：抗
    告人並未於舉發通知單上記載之時間、地點出現，抗告人即
    無闖紅燈之違規行為。況開單員警於舉發違規人後，如違規
    人未於舉發通知單上簽名，員警必然扣留駕照，豈有不查看
    證照以明違規人身分之理，復豈有由開單員警自行寄發舉發
    通知單之理，均有背經驗法則。再抗告人駕照上照片與現時
    容有極大差異，況開單員警於97年10月間在原審作證時，
    距違規時間即97年5 月19日已相隔5 月之久，竟能確認違規
    人即為抗告人，指認程序顯有瑕疵。此外亦無其他佐證，自
    不得僅以開單員警之證述即認告人有闖紅燈之違規行為。原
    裁定駁回抗告人之異議聲明，尚有未當。
二、按汽車駕駛人，行經有燈光號誌管制之交岔路口闖紅燈者，
    處新臺幣1 千800 元以上5 千400 元以下罰鍰；又汽車駕駛
    人違反上開規定者，除依原條款處罰鍰外，並予記違規點數
    3 點之處分；道路交通管理處罰條例第53條第1 項及第63條
    第1 項第3 款分別定有明定。
三、經查，抗告人於97年5 月19日下午6 時53分許，駕駛XKQ-43
    0 號重型機車，行經有燈光號誌管制之高雄市○○路與仁愛
    路交岔路口時，違規闖紅燈之事實，已經證人即員警楊清宏
    於原審證述明確。又證人即員警楊清宏於原審復證述抗告人
    違規時，其尚於執勤時間，且在高雄市○○路與仁愛街交岔
    路口因紅燈暫停，見抗告人闖紅燈後即在後追趕，其後在高
    雄市○○路與復興路口將抗告人攔停，其請抗告人交出駕照
    及詢問姓名，抗告人回稱要其自行看證件，其乃當場填載舉
    發違反道路交通管理事件通知單逕行舉發，其係依駕照填寫
    駕駛人姓名等個人資料，另依號牌填寫車號，之後抗告人拒
    絕收受舉發違反道路交通管理事件通知單等語甚明。再證人
    即員警楊清宏係任職高雄市政府警察局交通警察大隊第四分
    隊，於97年5 月19日下午5 時至7 時係執行高雄市○○路及
    中正路交岔路口交通整理勤務，有高雄市政府警察局交通警
    察大隊第四分隊45人勤務分配表在卷足佐。另依證人即員警
    楊清宏上開證述內容，可知違規人於受舉發時係駕駛抗告人
    所有XKQ-430 號重型機車及持有抗告人之駕駛執照。衡諸一
    般常情，應可認抗告人駕駛XKQ-430 號重型機車在高雄市○
    ○路與仁愛路交岔路口闖紅燈，或係抗告人將其所有之XKQ-
    430 號重型機車及駕駛執照分別交由他人駕駛、行使。惟抗
    告人屢經原審通知均未到庭，亦未說明其所有之XKQ-430 號
    重型機車及駕駛執照於97年5 月19日下午6 時53 分 許係由
    何人駕駛、行使？或為何其所有之XKQ-430 號重型機車及駕
    駛執照於97年5 月19日下午6 時53分許係由他人駕駛、行使
    ？復未提出任何證據資料足供調查。況違規人於受當場攔停
    及逕行舉發時，不接受詢問及拒絕收受舉發違反道路交通管
    理事件通知單者，尚屬少數，衡情，證人即員警楊清宏必然
    較特別注意，故較具有深刻印象，且證人即員警楊清宏與抗
    告人間並無仇隙，證人即員警楊清宏當無故予誣指之理。是
    證人即員警楊清宏於原審之上開證述自可信與事實相符。抗
    告人空言未於舉發違反道路交通管理事件通知單上記載之時
    間、地點違規闖紅燈，即無可採。抗告人抗告意旨均屬無據
    ，為無足取。從而，原審裁定駁回抗告人異議聲明，核無不
    合。抗告人之抗告，為無理由，應予駁回。
三、據上論結，應依道路交通案件處理辦法第26條、刑事訴訟法
    第412 條，裁定如主文。
中    華    民    國    98    年    2     月    9     日
                  刑事第八庭    審判長法  官   洪兆隆
                                      法  官   陳志銘
                                      法  官   郭玫利
以上正本證明與原本無異。
不得再抗告。
中    華    民    國    98    年    2     月    9     日
                                      書記官   楊茱宜


司法院資訊處製作；財團法人民間司法改革基金會備份。
